臺灣高雄地方法院刑事判決　　　　　　 94年度簡上字第676號
上　訴　人
即　被　告　丙○○
上列上訴人因傷害案件，不服本院高雄簡易庭中華民國94年6 月
30日94年度簡字第3734號第一審簡易判決（聲請簡易判決處刑
案號：94年度偵字第11280 號），提起上訴，本院管轄之第2 審
合議庭判決如下：
    主  文
原判決撤銷。
丙○○傷害人之身體，處拘役貳拾日，如易科罰金，以參佰元折
算壹日。
    事  實
一、丙○○曾於民國80年間因違反肅清煙毒條例案件，經本院以
    80年度訴字第3073號判處有期徒刑3 年確定，並於82年8 月
    13日入監服刑，另於82年間又因違反麻醉藥品管理條例案件
    ，經本院以82年度訴字第1310號判處有期徒刑5 年2 月，復
    經上訴台灣高等法院高雄分院以82年度上訴字第3513號上訴
    駁回確定，並接續執行合併定假釋期間，於85年1 月30日假
    釋出監。嗣於假釋期間因違反麻醉藥品管理條例案件，經本
    院以86年度易字第4224號判處有期徒刑5 月確定，並撤銷前
    開假釋，於89年10月8 日入監執行殘刑5 年2 月又12日及前
    有期徒刑5 月，於93年1 月20日假釋出監，縮刑期滿日期為
    95年4月1日（現假釋中，未構成累犯）。
二、丙○○仍不知悔改，於94年2 月17日下午某時，因乙○○撥
    打電話與之相約在高雄縣鳳山市黃埔新村東二巷口，丙○○
    見乙○○不知何事對其唸唸有詞，心生不滿，於同日下午8
    時40分許，二人遂發生爭吵，進而互相以徒手拉扯推打，乙○○遭丙○○拉扯倒地，並且丙○○坐在乙○○身上，致乙○○受有頭部外傷疑腦震盪、枕部頭皮多處挫傷3 ×2 公分
    、背部多處挫傷、紅腫（6 ×3 公分、6 ×2 公分、5 ×8
    公分），嗣因黃埔新村自治會會長甲○○見狀上前排解，2
    人始各自離去。
三、案經乙○○訴由高雄縣政府警察局鳳山分局移送臺灣高雄地
    方法院檢察署檢察官偵查並聲請簡易判決處刑。
    理  由
壹、程序部分
一、按被告以外之人（包括證人、鑑定人、告訴人、被害人及共
    同被告等）於審判外之陳述雖不符刑事訴訟法第159 條之1
    至之4 等4 條之規定，而經當事人於審判程序同意作為證據
    ，法院審酌該言詞陳述或書面陳述作成時之情況，認為適當
    者，亦得為證據；當事人、代理人或辯護人於法院調查證據
    時，知有刑事訴訟法第159 條第1 項不得為證據之情形，而
    未於言詞辯論終結前聲明異議者，視為有前項之同意，同法
    第159 條之5 定有明文。立法意旨在於傳聞證據未經當事人
    之反對詰問予以核實，原則上先予排除。惟若當事人已放棄
    反對詰問權，於審判程序中表明同意該等傳聞證據可作為證
    據；或於言詞辯論終結前未聲明異議，基於尊重當事人對傳
    聞證據之處分權，及證據資料愈豐富，愈有助於真實發見之
    理念，且強化言詞辯論主義，使訴訟程序得以順暢進行，上
    開傳聞證據亦均具有證據能力。本件被告於本院準備程序時
    就公訴人所提之供述證據（告訴人乙○○於警詢之供述）及
    書面證據（大東醫院出具之診斷證明書）均不爭執（參見本
    院審理卷第29頁），且本院審酌上開文書作成之形式或證人
    之供述，均無瑕疵、與待證事實具有關連性等情況，認為適
    當，應認得為證據，揆諸前開說明，上開供述、書面證據均
    具有證據能力，合先敘明。
二、本案公訴人因告訴人請求上訴而原以量刑過低提起上訴，惟
    嗣因告訴人聲請撤回上訴，而於本院審理時公訴人以言詞撤
    回上訴，並記明於審判筆錄，此有審判筆錄1 份在卷可憑，
    附此敘明。
貳、實體部分
一、訊據上訴人即被告丙○○固不否認有於上揭時、地與乙○○
    發生爭吵，惟否認有公訴人所稱持安全帽及機車大鎖毆打乙○○，並辯稱不知乙○○所受傷勢從何而來等語。經查：
 （一）被告於本院審理程序時坦承「（問：他唸你時，你有無
       出手打他？）他唸我，就吵起來，他推我，我就推他，
       然後就打在一起」、「（問：兩人如何倒在地上？）我
       們互相抓著對方時絆倒的」、「（問：倒地時，乙○○
       的頭有無撞到地上？）他人整個躺平。」等語（參見本
       院審理卷第52頁、第53頁及第54頁），核與證人即鳳山
       市黃埔新村自治會會長甲○○於本院審理時證述「（問
       ：94年2 月17日晚上8 時40分許，你有無看到在高雄縣
       鳳山市黃埔新村東二巷口丙○○毆打乙○○？）該晚，
       我剛好在東二巷口的空地量該土地，突然覺得後面有吵
       鬧，發現二人拉扯，摔在地上，發現丙○○壓在乙○○
       身上」、「（問：你翻身過去看他們時，他們是否已經
       打在一起？）兩人在地上，乙○○在下面，丙○○在上
       面。」等語（參見本院審理卷第48頁及第49頁），參以
       證人乙○○所受之傷勢確實均集中於頭部及身體之背部
       ，此有大東醫院診斷證明書1 紙附卷可憑，足認乙○○
       所受之傷害確係遭被告拉扯、推打倒地所致無訛。是被
       告確有因與告訴人拉扯推打而使告訴人倒地受傷乙情屬
       實。
 （二）至於告訴人乙○○雖於警詢時陳稱被告持機車大鎖及安
       全帽毆打乙節，惟依證人甲○○於本院審理時到庭證述
       並未見被告上開行為，且現場亦未注意有無安全帽及機
       車大鎖等物（參見本院審理卷第49頁、第50頁），難認
       告訴人乙○○所受之傷勢係由被告持機車大鎖及安全帽
       毆打所致。
 （三）被告與告訴人互相扯拉及推打，若用力足以使告訴人倒
       地受傷，是被告應可認知其與告訴人拉扯及推打之動作
       ，足致告訴人產生受傷之結果，然其仍執意為之，顯見
       被告應有傷害告訴人之未必故意甚明。被告上開所辯，
       顯係事後卸責之詞，不足採信。本件事證明確，被告傷
       害犯行堪以認定，應予依法論科。
二、核被告所為，係犯刑法第277 條第1 項之傷害罪。原審依偵
    查時所發現之現存證據，認被告傷害犯行明確，判處有期徒
    刑3 月，其量刑及適用法條固非無見，然查被告係以徒手基
    於傷害人身體之未必故意，致使告訴人成傷，已如前述，而
    原審就被告認係持安全帽及機車大鎖毆打乙○○，與事實尚
    有未合，被告上訴意旨雖以無傷害犯行，請求撤銷原判決，
    雖無理由惟原判決既有前開違誤，即屬無可維持，應由本院
    予以撤銷改判。爰審酌被告業已與告訴人乙○○達成和解，
    此有和解書一份在卷可查，已見悔意，且斟酌被告傷害之手
    段、告訴人所受之傷勢及被告有事實欄所載之素行，此亦臺
    灣高等法院被告全國前案紀錄表1 份附卷可稽等一切情狀，
    量處如主文第2 項所示之刑，並諭知如易科罰金之折算標準
    。
據上論斷，應依刑事訴訟法第455 條之1 第1 項、第3 項、第36
9 條第1 項、第364 條、第299 條第1 項前段，刑法第277 條第
1 項、第41條第1 項前段，罰金罰鍰提高標準條例第1 條前段、
第2 條，判決如主文。
本案經檢察官黃雯麗到庭執行職務。
中　　華　　民　　國　　94　　年　　11　　月　　22　　日
              鳳山刑事第二庭     審判長法　官  邱明弘
                                       法　官  李嘉益
                                       法  官  廖建瑜
以上正本證明與原本無異。
不得上訴。
中　　華　　民　　國　　94　　年　　11　　月　　22　　日
　　　　　　　　　　　　　　　　 　　　書記官  張家榮
中華民國刑法第277條
(普通傷害罪)
傷害人之身體或健康者，處 3 年以下有期徒刑、拘役或 1 千元
以下罰金。
犯前項之罪因而致人於死者，處無期徒刑或 7 年以上有期徒刑；
致重傷者，處3 年以上10年以下有期徒刑。
